【裁判字號】    90,上易,1781
【裁判日期】    901231
【裁判案由】    傷害
【裁判全文】
臺灣高等法院臺南分院刑事判決            九十年度上易字第一七八一號      Ｇ
      上  訴  人  臺灣臺南地方法院檢察署檢察官
      被      告  丙  ○  ○
右上訴人因被告傷害案件，不服臺灣臺南地方法院九十年度易字第一一六八號中華民
國九十年九月二十八日第一審判決（起訴案號：臺灣臺南地方法院檢察署九十年度偵
字第五四四二號），提起上訴，本院判決如左：
      主      文
上訴駁回。
      理      由
一、公訴意旨略以：丙○○於民國（以下同）九十年三月十五日下午七時十分許，在
    臺南市○○路○段六七五號「萬客隆ＫＴＶ」五三號包廂內，因不滿乙○○、甲○○二人不讓其入包廂內坐檯獻唱，竟基於傷害人身體之犯意，教唆綽號「阿吉
    」及「俊明」等不詳姓名之三名男子分持酒瓶出手毆打乙○○、甲○○，致乙○○受有左側頭皮撕裂傷之傷害；甲○○受有頭皮等多處玻璃切割傷等傷害。因認
    被告涉犯教唆傷害罪嫌。
二、按犯罪事實，應依證據認定之，無證據不得推定其犯罪事實，又不能證明被告犯
    罪者，應諭知無罪之判決，刑事訴訟法一百五十四條、第三百零一條第一項分別
    定有明文。又告訴人之告訴，本以使被告受刑事訴追為目的，故其陳述是否與事
    實相符，自應調查其他證據，以資審認，苟其所為攻擊之詞，尚有瑕疵，則在此
    瑕疵未予究明以前，即不能遽採為斷罪之基礎。至事實之認定，應憑證據，如未
    能發現相當證據，或證據不足以證明，自不能以推測或擬制之方法，為裁判基礎
    認定犯罪事實所憑之證據，雖不以直接證據為限，間接證據亦包括在內；然而無
    論直接或間接證據，其為訴訟上之證明，須於通常一般之人均不致有所懷疑，而
    得確信其為真實之程度者，始得據為有罪之認定。最高法院六十九年臺上字第一
    五三一號、四十年臺上字第八六號、七十六年台上字第四九八六號分別著有判決
    及判例可資參照。
三、本件公訴人認被告涉犯教唆傷害犯行，無非係以告訴人乙○○、甲○○之指述及
    驗傷診斷證明書為主要認定依據。訊據被告丙○○堅決否認有何傷害犯行，辯稱
    ：當天我在萬客隆ＫＴＶ的休息室遇到乙○○，乙○○要求我去坐檯，但我說沒
    上班，乙○○不滿，回手打我一巴掌。我就到櫃檯告訴少爺，剛好有一批客人要
    結賬，看到我跟少爺在那裡爭執，因為我曾坐過這批客人的台，他們知道原因以
    後，少爺帶他們去包廂，然後公關都跑出來，我才跑進去阻止；事情是我不去坐
    檯而發生，才出面談賠醫藥費之事，並非我有教唆傷害等語。
四、經查，本件案發時之經過情形，經本院調取監視錄影帶勘驗結果，認：『九十年
    三月一日下午六時五十六分四十九秒，被告手持皮包與二位同事從休息室前往五
    三一號包廂。六時五十九分二十秒，被害人甲○○自包廂內走出，手拿毛巾壓住
    頭部，走到櫃台前，六時五十九分四十秒，綽號「阿吉」者（身著白色內衣）走
    至櫃台前以右手搭甲○○的肩膀，另一名身材較胖，身著白色襯衫者尾隨在後。
    少爺多人在旁，七點零五秒，著白色襯衫者出拳毆打甲○○，七點十六秒，被告
    將阿吉拉開，七點十八秒，阿吉再持不詳物品丟擲甲○○。二十五秒阿吉脫掉上
    衣，被告極力勸阻並拉開阿吉，四十三秒被告蹲下拉住阿吉右腳。ＫＴＶ員工以
    及二位小姐極力勸阻。五十三秒同行穿著白色衣服理平頭之男子，拉住阿吉往門
    外走出。七點零一分七秒，阿吉再度進入，拉出下體。七點零一分四十秒，阿吉
    等三人再度被勸回大廳門口，被告從七點四十三秒即站在櫃台前背對大門，與櫃
    台內之會計講話。七點零二分四十三秒，阿吉出手毆打ＫＴＶ少爺頭部二拳，阿
    吉遭反抗後跌倒。七點零二分五十四秒，友人再度出面阻止，架住阿吉頭部。七
    點零三分三十秒，阿吉掙脫友人前往櫃台處，被告此時才反過身阻止阿吉。七點
    零四分二秒阿吉隨同友人離去。七點零四分二十七秒，被告在二位同事陪同下離
    開ＫＴＶ，七點零四分五十七秒，阿吉再度回到大廳。七點零五分二十秒，阿吉
    再度被友人勸離。七點零六分三十八秒，陪同被告離去的二位小姐返回大廳，七
    點零七分五十秒，甲○○頭部受傷由ＫＴＶ少爺陪同外出。七點零九分五十秒，
    乙○○由包廂內走出至中央櫃台。七點十六分十一秒，警察至現場進入包廂內』
    等情，有勘驗筆錄一份附卷可憑。由上開錄影帶勘驗結果可知，被告於進入五三
    一包廂內後，甲○○即因頭部受傷前往大廳，但綽號「阿吉」者仍尾隨而出，於
    大廳內二度毆打甲○○，隨後即在大廳內滋事。被告於阿吉滋事之過程中，除四
    度拉開阿吉，極力勸阻之外，並蹲下拉住阿吉右腳，企圖阻止綽號「阿吉」者繼
    續生事。綽號「阿吉」者除在大廳內滋事之外，經同行友人二度勸離，二度返回
    大廳。其間綽號「阿吉」者，除脫掉內衣裸露上身之外，並脫下所穿長褲，拉出
    下體做出小便動作。綜合上情，可見綽號「阿吉」者係處於酒醉狀態，被告則極
    力勸阻綽號「阿吉」者之鬧事行為。告訴人甲○○、乙○○所受之傷害，應係綽
    號「阿吉」者在酒醉狀態下所為，與被告無涉。被告辯稱係綽號「阿吉」者主動
    衝入包廂內毆打告訴人等語，應與事實相符，自可採信。告訴人甲○○、乙○○
    指稱係被告唆使綽號「阿者」者等人毆打彼等云云，應與事實不符，自不得據為
    不利於被告之認定依據。此外，復查無其他積極證據足資證明被告有犯行，為不
    能證明被告犯罪，原判決諭知被告無罪，認事用法均無不當。
五、檢察官上訴意旨以：本件被告業已坦承確有至告訴人包廂內欲坐檯唱一情不諱，
    且從萬客隆之監視錄影帶中亦證明被告確於民國九十年三月一日下午六時五十六
    分四十九秒，手持皮包與二位同事從休息室前往告訴人甲○○之包廂。事隔三分
    二十秒（即同日六時五十九分二十秒）之後，告訴人甲○○即自包廂內走出，手
    拿毛巾壓住頭部，走到櫃台前（詳見原審判決書第二頁第十五行至第十八行）。
    從上開監視錄影帶之內容觀之，此時告訴人甲○○業已遭被告進入包廂內毆打無
    訛，否則告訴人斷不至於在被告進入包廂後不到四分鐘之時間，即自包廂內走出
    ，且以毛巾壓住頭部。至於綽號阿吉之男子，事後在櫃檯處毆打告訴人一情，應
    與被告有關。如非係被告教唆所致，則該綽號阿吉之人與告訴人既無恩怨，應不
    至於對已七十幾歲之老年人即告訴人出此重手。加諸本件傷害案件如與被告無關
    ，為何被告於在事後尚願賠償告訴人等之醫藥費用，是被告所辯，顯係卸責之詞
    ，不足採信。惜原審對此不利被告之證據，並未說明為何不採之理由，即遽論被
    告為無罪之判決，其判決謬誤，至為明顯等語，指摘原判決不當。惟上訴意旨所
    述，仍均屬推測之詞，並非有確實證據足資證明被告有教唆傷害行為；又本案出
    於告訴人乙○○先歐打被告一巴掌，才引起旁觀綽號「阿吉」之人打抱不平，爆
    發事端，亦非不可能；至事後被告有出面商談賠償醫藥費之事，被告陳明係她不
    願坐檯而引發告訴人不滿出手打人，則告訴人遭旁人打傷後，因告訴人是店內顧
    客，被告基於道義上出面談和解，應無可非厚，亦不能據此推定被告有教唆傷害
    情事，是本件上訴為無理由，應予駁回。
據上論結，應依刑事訴訟法第三百六十八條，判決如主文。
本案經檢察官洪泰文到庭執行職務。
中    華    民    國      九十        年      十二    月      卅一      日
                                  臺灣高等法院臺南分院刑事第一庭
                                      審判長法官  黃    三    哲
                                            法官  王    浦    傑
                    法官  陳    珍    如
右正本證明與原本無異。
不得上訴。
                                      法院書記官  陳    淑    貞
中    華    民    國      九十一      年      一      月      二        日


司法院資訊處製作；財團法人民間司法改革基金會備份。
